臺灣高等法院臺中分院刑事裁定　
111年度毒抗字第433號

抗  告  人  
即  被  告  陳旭宏
上列抗告人即被告因違反毒品危害防制條例案件，經檢察官聲請
觀察、勒戒（聲請案號：臺灣苗栗地方檢察署111年度聲觀字第1
71號偵查案號：同署111年度毒偵字第152、153號），不服臺灣
苗栗地方法院中華民國111年4月15日刑事裁定（111年度毒聲字
第188號），提起抗告，本院裁定如下：
    主  文
抗告駁回。 
    理  由
一、抗告人即被告甲○○（下稱被告）之抗告意旨略以：本案於民
    國110年9月7日、8日發生地之臺灣宜蘭地方檢察署檢察官已
    有開庭，並為緩起訴處分，而轉至臺灣苗栗地方檢察署執行
    ，被告皆有出庭應訊，本件與上開緩起訴處分同一案件，原
    審法院所為觀察勒戒裁定，容有誤會云云。     
二、按「犯第10條之罪者，檢察官應聲請法院裁定，或少年法院
    （地方法院少年法庭）應先裁定，令被告或少年入勒戒處所
    觀察、勒戒，其期間不得逾2月。」、「依前項規定為觀察
    、勒戒或強制戒治執行完畢釋放後，3年後再犯第10條之罪
    者，適用前2項之規定。」，毒品危害防制條例第20條第1項
    、第3項所明定。又被告縱為屢犯施用毒品罪之成癮慣犯，
    其間復曾因施用毒品罪，經起訴、判刑或執行，只要本次再
    犯施用毒品罪距其最近1次觀察、勒戒或強制戒治執行完畢
    釋放後，已逾3年者，既仍有修正後毒品條例第20條第3項規
    定之適用，依舉重明輕之法理，倘僅經檢察官為「附命緩起
    訴」而非起訴、判刑，不論有無完成戒癮治療，其再犯更有
    適用同條例第20條第3項規定，施以「觀察、勒戒或強制戒
    治」之必要(最高法院110年度台上字第2096號判決意旨參照
    )。
三、經查：
  ㈠原裁定以檢察官聲請意旨所示之被告基於施用第二級毒品甲
    基安非他命之犯意，於民國110年9月7日晚上某時許，在宜
    蘭縣○○鄉○○路0○0號「大礁溪左岸民宿」內，以將甲基安非
    他命置入玻璃球吸食器內燒烤吸食煙霧之方式，施用第二級
    毒品甲基安非他命1次，嗣於110年9月8日9時30分許，經警
    在上開民宿搜索，扣得甲基安非他命2包（合計毛重0.8528
    公克）之事實，業據被告坦承不諱，且被告為警查獲後其同
    意採尿送驗，結果呈甲基安非他命陽性反應一節，有搜索扣
    押筆錄、毒品初步鑑驗報告單、慈濟大學濫用藥物檢測中心
    鑑定書、檢驗總表、採尿同意書及毒品犯罪嫌疑人尿液檢體
    取樣簽收紀錄表在卷可稽，足認被告之自白與事實相符，可
    以採信。又被告前於101年間因施用毒品案件，經臺灣苗栗
    地方檢察署檢察官為緩起訴處分確定，經撤銷後復經臺灣苗
    栗地方法院多次判處罪刑，惟均未曾受觀察勒戒、強制戒治
    等保安處分一節，有臺灣高等法院被告前案紀錄表在卷可參
    ，檢察官斟酌個案情節後，選擇聲請裁定觀察、勒戒，並無
    有何違背法令、認定事實有誤或其他重大明顯瑕疵之處，核
    屬適法，應予准許，而裁定被告應送勒戒處所觀察、勒戒，
    其期間不得逾2月等情，核原裁定所為論斷，經核俱有相關
    卷證可憑，並無何違法或不當之處。
　㈡被告雖執前詞，對原裁定不服而提起抗告。惟被告前於101年
    間因施用毒品犯行，經臺灣苗栗地方檢察署檢察官以101年
    度毒偵字第1611號緩起訴處分，然經撤銷緩起訴處分後，經
    聲請簡易判決處刑，由臺灣苗栗地方法院以103年度苗簡字
    第660號判處有期徒刑2月，如易科罰金，以新臺幣1000元折
    算1日確定；另於103年間因施用毒品案件，經臺灣苗栗地方
    法院以103年度苗簡字第107號判處有期徒刑4月確定，如易
    科罰金，以新臺幣1000元折算1日，上開所處有期徒刑2月、
    4月經定應執行刑有期徒刑5月15日，如易科罰金，以新臺幣
    1000元折算1日，於104年1月5日易科罰金執行完畢，此外就
    本件犯行前並無裁定觀察勒戒、強制戒治之情事，有臺灣高
    等法院被告前案紀錄表可憑。而被告於110年9月7日晚上某
    時許，在宜蘭縣○○鄉○○路0○0號「大礁溪左岸民宿」內為警
    查獲後，其於臺灣宜蘭地方檢察署檢察事務官詢問時供承採
    尿前1日施用毒品安非他命，並陳明希望案件可以移到苗栗
    等情（見臺灣宜蘭地方檢察署110年度毒偵字第877號卷第16
    頁反面），該案旋經臺灣宜蘭地方檢察署檢察官簽請核轉臺
    灣苗栗地方檢察署偵辦，且經臺灣高等檢察署核准移轉臺灣
    苗栗地方檢察署偵辦一節，有臺灣宜蘭地方檢察署檢察官11
    0年12月9日簽呈、臺灣高等檢察署111年1月4日檢紀明111移
    18字第1119000086號函在卷可憑（見臺灣宜蘭地方檢察署11
    0年度毒偵字第877號卷第17頁，臺灣苗栗地方檢察署111年
    度毒偵字第152號卷第9頁、111年度毒偵字第153號卷第9頁
    ），案件移轉至臺灣苗栗地方檢察署後，該署檢察官即以11
    1年度聲觀字第171號（偵查案號：111年度毒偵字第152、15
    3號）向原裁定法院聲請觀察勒戒獲准，並無再對被告緩起
    訴之情事。又依被告之臺灣高等法院被告前案紀錄表記載，
    亦無臺灣宜蘭地方檢察署檢察官對被告緩起訴並由臺灣苗栗
    地方檢察署執行之案件。是抗告意旨所陳本案另經臺灣宜蘭
    地方檢察署檢察官緩起訴處分，且轉至臺灣苗栗地方檢察署
    執行云云，容有誤會。
  ㈢綜上所述，原裁定認被告施用第二級毒品甲基安非他命之犯
    行明確，依檢察官之聲請裁定被告應送勒戒處所觀察、勒戒
    ，核無不合。被告以上開情詞提起抗告，尚屬無據，其抗告
    無理由，應予駁回。
四、應依刑事訴訟法第412條，裁定如主文。
中　　華　　民　　國　　111 　年　　5 　　月　　12　　日
            刑事第十二庭   審判長法　官　張  國  忠
                                 法　官  李  雅  俐
                                 法　官  陳      葳
上列正本證明與原本無異。
不得再抗告。
　　　　　　　　　　　　　     　書記官  蔡  皓  凡 

中　　華　　民　　國　　111 　年　　5 　　月　　12　　日